【裁判字號】    92,沙簡上,333
【裁判日期】    921002
【裁判案由】    竊盜
【裁判全文】
臺灣臺中地方法院刑事判決                      九十二年度沙簡上字第三三三號
    上  訴  人  臺灣臺中地方法院檢察署檢察官
    上  訴  人
    即  被  告  乙○○
右列上訴人因被告竊盜案件，不服本院沙鹿簡易庭九十二年度沙簡字第二九九號中華
民國九十二年六月十二日第一審判決（聲請簡易處刑案號：臺灣臺中地方法院檢察署
九十二年度偵字第一０三一五號）提起上訴，及移
一二五四號、第一二七一０號、第一四四０四號、第一四五一０號），本院管轄合議
庭逕依通常程序為第一審判決如左：
    主  文
原判決撤銷。
乙○○連續攜帶兇器竊盜，累犯，處有期徒刑壹年肆月，並於刑之執行前，令入勞動
場所強制工作參年。扣案之破壞剪壹支、美工刀壹支，均沒收。
    事  實
一、乙○○素行不佳，有多次竊盜前科紀錄，其於民國七十三年間因犯竊盜罪，經臺
    灣高等法院臺中分院於七十三年十一月六日判處有期徒刑四月確定，經送監執行
    ，於七十三年十二月二十七日執行完畢。又於八十三年間因犯竊盜罪，經臺灣高
    等法院高雄分院判處有期徒刑八月，嗣由最高法院於八十四年七月十九日駁回上
    訴確定，經通緝後送監執行，於八十五年七月三十一日執行完畢。復於八十七年
    間因犯竊盜罪，經臺灣高等法院高雄分院於八十八年五月二十五日判處有期徒刑
    一年六月，送監執行後於八十九年六月十三日執行完畢。繼於九十年間因犯竊盜
    罪，經本院判處有期徒刑一年，臺灣高等法院臺中分院於九十年五月二十二日駁
    回上訴確定，送監執行後於九十年十二月十日執行完畢。猶不知悔改，復基於意
    圖為自己不法之所有之概括犯意，連續自九十一年十一月二十日凌晨一時三十分
    許起至九十二年七月十八日下午三時許止，以徒手或攜帶客觀上足以對人身體、
    生命構成威脅足供兇器使用之鐵剪、破壞剪、美工刀在如附表所示時間、地點，
    以附表所示之方法，竊取如附表所示之財物，以供變賣得款花用，而有犯罪之習
    慣。嗣於九十二年五月十八日上午九時三十分許，經警在臺中縣清水鎮○○路北
    上車道處為警查獲，並扣得其所竊取之不鏽鋼門一面，而查悉其有附表編號三至
    八之行為。復於同年五月二十二日上午六時許，經警在臺中縣清水鎮○○路三０
    一巷口，為警攔檢而供承其前有附表編號一、二之行為，始循線查悉上情。又於
    同年七月十七日凌晨四時三十分許，經警在臺中縣清水鎮○○路與中央路口查獲
    ，並扣得其附表編號九所竊得之電動鑽五支、電動鋸一部，再經警移送臺灣臺中
    地方法院檢察署檢察官訊問諭知限制住居後，復有附表編號十之行為，經警於九
    十二年七月十八日下午三時四十分，在臺中縣梧棲鎮○○路與大智路口查獲，並
    扣得其所有就附表編號十用以竊取銅線之破壞剪一支、美工刀一支，及上開竊盜
    行為所竊得之銅線十二公斤。
二、案經臺中縣警察局清水分局報告臺灣臺中地方法院檢察署檢察官偵查後聲請簡易
    判決處刑及移送併辦。
    理  由
一、訊據被告即上訴人乙○○就附表編號一至九所示之竊盜犯行均坦承不諱，核與證
    人即被害人己○○、戊○○、辛○○、甲○、庚○○等人警訊時指證遭竊情節相
    符，復有附表編號一、二之現場照片各一幀、及附表編號一、二之現場圖一份、
    附表編號三之現場照片一幀、附表編號四、五、七之竊盜犯行之現場圖一份、現
    場照片一幀、附表編號六、八之竊盜犯行之現場圖一份、附表編號七監視錄影帶
    翻拍照片四幀、附表編號八犯行查獲現場照片二幀、行竊現場照片三幀、附表編
    號九所竊取之機具照片一幀、甲○贓物領據、庚○○贓物認領保管收據、附表編
    號九之現場圖一份在卷可參，足認被告此部分之自白與事實相符，應堪採信。又
    訊據被告矢口否認有附表編號十之犯行，辯稱警方查扣之電線是於附表編號九之
    竊盜犯行時一併竊取，在凱帝保齡球館扣案之美工刀、破壞剪係用以犯附表編號
    九之竊盜犯行，其竊取後先以腳踏車將電線載運至臺中縣梧棲鎮上，遇到巡邏車
    ，就將電線丟在路旁，待巡邏車過去後，再將電線撿回，拿到凱帝保齡球館藏放
    ，再回到貨櫃拿取竊取之機具，以腳踏車載運半途為警查獲，係因警察脅迫欲對
    其毆打，遭警逼迫方始承認，其不得已方於警訊時坦承認有附表編號十之竊盜犯
    行，且因恐遭警方借提，方才於偵查中坦認犯行云云。惟查：被告迭於警訊時及
    偵查中坦認確有持破壞剪、美工刀至凱帝保齡球館內行竊之事實，且其於檢察官
    向本院聲請羈押時，於本院訊問時供認不諱（見本院九十二年度聲羈字第四二八
    號聲請羈押案卷九十二年七月十九日訊問筆錄），倘被告係因遭警方逼迫方始承
    認犯行，其於偵查中及本院審查檢察官羈押聲請訊問被告時自得向檢察官及本院
    反應，豈有迭於偵查中及本院訊問時均一再承認犯行之理。況以證人即臺中縣警
    察局清水分局員警丙○○於本院審理中亦證稱對被告並無以強暴、脅迫、恐嚇或
    其他不正當的方式取供之情事。是以被告辯以係遭逼承認犯行云云，應係事後卸
    責之詞，不足採信，其於警偵訊之自白當難認無任意性。且證人丙○○另於本院
    審理中證稱其擔任九十二年七月十八日下午二時起至四時止的巡邏任務時，於下
    午三時四十分，在梧棲鎮○○路○段與大智路口見到被告，因為被告先前曾經因
    為竊盜案件被本所查獲，被告當時是騎腳踏車，車後有一個肥料袋，形跡可疑，
    所以我們就上前盤查。盤查之後，掀開肥料袋發現有很多的銅線，被告說是向舊
    貨業者購買的，警方將銅線連同被告至東益舊貨行查證，老闆娘表示是有賣被告
    銅線，但並不是查獲的這些，賣給被告的是一百一十伏特的電線，但是查獲的是
    二百二十伏特的電線，被告表示他是在凱帝保齡球館削銅線，到了現場，其交出
    破壞剪、美工刀，並表示是在裡面剪的，在裡面削的，其在現場查看，這些管線
    內的電線都被拉出來，現場甚為凌亂，被告表示是在這邊保齡球館裡面偷電線的
    等語，另證人即東益舊貨行負責人楊卓玉瑞於警訊時亦證稱派出所內之銅線與其
    出售予被告者不同，因其賣的銅線較小條等語，另證人即凱帝保齡球館股東丁○○於警訊時亦陳稱該保齡球館於三年前停業，確定查獲十二公斤銅線係拆自保齡
    球館內之電線等語，所述互核相符，而證人即被害人庚○○於警訊時亦證稱其建
    築工地內一共被竊之物品有電動鑽五支、電動鋸一部，總價值約新臺幣（下同）
    一萬三千元等語（即附表編號九之犯行），其所陳明失竊物品並無電線，益徵被
    告於警偵訊之自白應與事實相符，況被告於本院審理中原供稱附表編號九之竊盜
    犯行所持鐵剪在行竊後已丟棄現場等語（見本院九十二年八月四日訊問筆錄），
    該鐵剪既已棄置在附表編號九所示之臺中縣清水鎮○○路○○路口建築工地現場
    ，豈有事後經在附表編號十所示之凱帝保齡球館查獲之理。被告事後辯以電線係
    與電動鑽、電動鋸一併竊取云云，並無足採。此外，復有丁○○贓物認領保管收
    據、附表編號十之行竊現場圖及查獲現場圖各一份、查獲及行竊現場照片十二幀
    附卷可參，並有扣案破壞剪一支、美工刀一支足資佐證。是以本院認被告應有附
    表編號十之犯行，至為明確。本件事證明確，被告之犯行，洵堪認定，應予依法
    論科。
二、查被告就附表編號一至八之犯行，均係徒手竊取香爐、燭臺及不鏽鋼門等物，並
    未攜帶工具，且上開行竊地點均無人居住等情，業據被告供明，核其所為，係犯
    刑法第三百二十條第一項普通竊盜罪。另按刑法第三百二十一條第一項第三款之
    攜帶兇器竊盜罪，係以行為人攜帶兇器竊盜為加重條件，此所謂兇器，其種類並
    無限制，凡客觀上足對人之生命、身體、安全構成威脅，具有危險性之兇器均屬
    之，且只須行竊時攜帶此種具有危險性之兇器為已足，並不以攜帶之初有行兇之
    意圖為必要（最高法院七十九年台上字第五二五三號判例參照）。被告就附表編
    號九之犯行係撿拾工地現場之鐵剪一支行竊，其用以剪斷貨櫃門上鋁條；另被告
    就附表編號十之犯行，係持破壞剪、美工刀自側門進入業已停業之保齡球館內行
    竊，其所持破壞剪用以剪斷拆卸銅線，美工刀用以削下電線外皮，顯見均甚為鋒
    利，其客觀上為足以殺傷人生命、身體之器械，具有危險性，均係兇器無疑。核
    被告此部分所為，係犯刑法第三百二十一條第一項第三款之攜帶兇器竊盜罪。被
    告二次攜帶兇器竊盜及八次普通竊盜之犯行，時間緊密，觸犯基本構成要件相同
    之罪名，顯係基於概括之犯意為之，為連續犯，應依刑法第五十六條之規定，從
    較重之攜帶兇器竊盜罪一罪論處，並加重其刑。聲請簡易判決處刑意旨就附表編
    號一、二、九、十之犯行，雖未及併為聲請，惟本院認此部分與公訴人已聲請簡
    易判決處刑且經判決有罪部分（即附表編號三至八）有連續犯之裁判上一罪關係
    ，復經檢察官上訴後移送併案審理，依審判不可分原則，本院自得加以審究。另
    公訴人認被告所為僅係犯刑法第三百二十條第一項之普通竊盜罪，尚有未洽，惟
    起訴事實相同，爰依法變更起訴法條，併予敘明。又被告於九十年間因犯竊盜罪
    ，經本院判處有期徒刑一年，臺灣高等法院臺中分院於九十年五月二十二日駁回
    上訴確定，送監執行後於九十年十二月十日執行完畢，有刑案資料查註紀錄表及
    臺灣高等法院被告全國前案紀錄表各一件在卷可稽，其受有期徒刑執行完畢後，
    五年以內再犯本案有期徒刑以上之罪，為累犯，應依刑法第四十七條規定加重其
    刑。被告以被害人辛○○、甲○業已與其無條件和解，原審量處有期徒刑五月量
    刑過重，易科罰金其無力負擔，如緩刑以利其自新云云提起上訴，並提出臺中縣
    清水鎮調解委員會調解書影本一份為憑，惟查被告就移送併辦審理之附表編號九
    、十部分所犯係刑法第三百二十一條第一項第三款攜帶兇竊盜罪，其法定刑係六
    月以上五年以下有期徒刑，原審未及審酌移送併辦之攜帶兇器竊犯行部分，僅量
    處有期徒刑五月，已低於最低法定刑刑度，原判決已無以維持，而被告前有多項
    竊盜前科，且係累犯，復有本件十次竊盜犯行，更無足邀緩刑之寬典，被告以量
    刑過重、復請求緩刑提起上訴云云，顯難認有理由，惟原審既未及審酌前開被告
    經移送併辦部分之犯行，檢察官就此部分提起上訴為有理由，自應由本院撤銷改
    判。爰審酌被告年富力強，不思循正途以己力賺取財物，且其前有多次竊盜之前
    科，為獲取不法所得，連續多達十次竊取他人財物，對他人財產安全危害甚鉅，
    其犯罪動機、目的均屬可議，惡性非輕，惟其尚能坦承大部分犯行之犯後態度等
    一切情狀，量處如主文所示之刑，以示懲儆。次查被告正值壯年，非無謀生能力
    之人，其於七十三年間因犯竊盜罪，經臺灣高等法院臺中分院於七十三年十一月
    六日判處有期徒刑四月確定，經送監執行，於七十三年十二月二十七日執行完畢
    。又於八十三年間因犯竊盜罪，經臺灣高等法院高雄分院判處有期徒刑八月，嗣
    由最高法院於八十四年七月十九日駁回上訴確定，經通緝後送監執行，於八十五
    年七月三十一日執行完畢。復於八十七年間因犯竊盜罪，經臺灣高等法院高雄分
    院於八十八年五月二十五日判處有期徒刑一年六月，送監執行後於八十九年六月
    十三日執行完畢。繼於九十年間因犯竊盜罪，經本院判處有期徒刑一年，臺灣高
    等法院臺中分院於九十年五月二十二日駁回上訴確定，送監執行後於九十年十二
    月十日執行完畢，有刑案資料查註紀錄表及臺灣高等法院被告全國前案紀錄表各
    一件在卷可稽，竟一再犯案，顯見其有犯罪習慣，非令強制工作不足以矯治其惡
    習，爰依竊盜犯贓物犯保安處分條例第三條第一項第一款之規定，諭知於其刑之
    執行前令入勞動場所強制工作三年，以期被告具有就業能力，養成勞動習慣，以
    訓練其謀生技能。扣案破壞剪一支、美工刀一支均係被告所有用以行竊之用（即
    附表編號十之犯行），迭據被告於警偵訊中供明，為被告所有且為犯罪所用之物
    ，應依刑法第三十八條第一項第二款之規定宣告沒收之。又被告所為附表編號九
    之竊盜犯行，係在工地現場撿拾鐵剪一支行竊，惟行竊後業已棄置現場，業據被
    告於審理中供明（見本院九十二年八月四日訊問筆錄），雖係犯罪所用之物，然
    非被告所有，且非違禁物，自無從為沒收之諭知，附此敘明。
三、另按檢察官聲請以簡易判決處刑之案件，經法院認為有第四百五十一條之一第四
    項但書之情形者，應適用通常訴訟程序審判之，刑事訴訟法第四百五十二條定有
    明文；且對於簡易判決之上訴，準用刑訴法第三編第一章及第二章之規定，管轄
    第二審之地方法院合議庭受理簡易判決上訴案件，應依通常程序審理。其認案件
    有刑訴法第四百五十二條之情形者，應撤銷原判決，逕依通常程序為第一審判決
    ，法院辦理刑事訴訟簡易程序案件應行注意事項第十四項亦有規定。查本案審判
    中發現被告尚有其他具裁判上一罪即併案部分之犯罪事實，足認被告所犯之罪不
    合刑事訴訟法第四百四十九條所定得以簡易判決處刑之案件，且本院認定之犯罪
    事實顯然與檢察官據以求處罪刑之事實不符，而有刑事訴訟法第四百五十一條之
    一第四項但書第二款前段之情形，依前揭法律規定，原審乃屬誤用簡易處刑程序
    ，應由本院合議庭逕依通常程序審理後，而為第一審之判決，檢察官或被告如不
    服本判決，仍得於法定上訴期間內，向管轄之第二審法院提起上訴，附此敘明。
據上論斷，應依刑事訴訟法第四百五十五條之一第一項、第三項、第四百五十二條、
第四百五十一條之一第四項但書第二款前段、第三百六十九條第一項前段、第三百六
十四條、第二百九十九條第一項前段、第三百條，刑法第五十六條、第三百二十一條
第一項第三款、第四十七條、第三十八條第一項第二款，竊盜犯贓物犯保安處分條例
第三條第一項第一款、第四條、第五條第一項前段，罰金罰鍰提高標準條例第一條前
段，判決如主文。
中      華      民      國      九十二      年    十        月    二    日
                                    臺灣臺中地方法院刑事第十四庭
                                        審判長法  官  陳  慧  珊
                                              法  官  林  學  晴
                                              法  官  陳      葳
右正本證明與原本無異
如不服本判決，應於收受本判決後十日內向本院提出上訴書狀
，其未敘述上訴理由者，並得於提起上訴後十日內向本院補提理由書狀（均須按他造
當事人之人數附繕本）「切勿逕送上級法院」
                                              書記官
中      華      民      國      九十二      年    十      月      二    日
附表
┌─┬─────────┬─────┬─────┬──────────┐
│編│  犯罪時間及地點  │ 竊得物品 │  被害人  │ 犯罪方法           │
│號│                  │          │          │                    │
├─┼─────────┼─────┼─────┼──────────┤
│一│九十一年十一月二十│銅製燭臺一│己○○    │徒手將廟內銅製燭臺一│
│  │日凌晨一時三十分許│對（價值八│          │對搬走竊取          │
│  │在臺中縣清水鎮西社│百元）    │          │                    │
│  │路與鎮○○路口福德│          │          │                    │
│  │祠                │          │          │                    │
├─┼─────────┼─────┼─────┼──────────┤
│二│九十二年二月二十日│香爐一個（│戊○○    │徒手將廟內香爐搬走竊│
│  │凌晨一時三十分，在│價值五千元│          │取                  │
│  │臺中縣清水鎮鎮新南│）        ││                    │
│  │路五十號前福德祠  │          │          │                    │
├─┼─────────┼─────┼─────┼──────────┤
│三│九十二年二月中旬在│香爐一座（│辛○○    │徒手將廟內香爐搬走竊│
│  │臺中縣清水鎮南社里│價值二千六│          │取                  │
│  │中華路與南社路口福│百元）    │          │                    │
│  │德祠              │          │          │                    │
├─┼─────────┼─────┼─────┼──────────┤
│四│九十二年二月中旬在│香爐一座（│辛○○    │徒手將廟內香爐搬走竊│
│  │臺中清水鎮南社里星│價值五千元│          │取                  │
│  │海路旁福德寺      │）        │          │                    │
├─┼─────────┼─────┼─────┼──────────┤
│五│九十二年三月下旬在│香爐一座（│辛○○    │徒手將廟內香爐搬走竊│
│  │上址福德寺        │價值五千元│          │取                  │
│  │                │）        │          │                    │
├─┼─────────┼─────┼─────┼──────────┤
│六│九十二年四月一日凌│香爐一座（│甲○      │徒手將廟內香爐搬走竊│
│  │晨二時許在臺中縣沙│價值七千元│          │取                  │
│  │鹿鎮○○路一九七號│）        │          │                    │
│  │福德宮            │          │          │                    │
├─┼─────────┼─────┼─────┼──────────┤
│七│九十二年四月二十九│香爐一座（│辛○○    │徒手將廟內香爐搬走竊│
│  │日凌晨三時許在臺中│價值五千元│          │取                  │
│  │縣清水鎮南社里星海│）        │          │                    │
│  │路旁福德寺        │          │          │                    │
├─┼─────────┼─────┼─────┼──────────┤
│八│九十二年五月十八日│不鏽鋼鐵門│甲○      │徒手將不鏽鋼廟門拆卸│
│  │凌晨三時五十分許在│一面（價值│    │搬走竊取            │
│  │臺中縣沙鹿鎮○○路│二千元）  │          │                    │
│  │一九七號福德宮    │          │          │                    │
├─┼─────────┼─────┼─────┼──────────┤
│九│九十二年七月十七日│電動鑽五支│庚○○    │在工地現場撿拾客觀上│
│  │凌晨二時許在臺中縣│（價值一萬│          │足以對人身體、生命構│
│  │清水鎮○○路○○路│元）、電動│          │成威脅足供兇器使用之│
│  │口建築工地內      │鋸一部（價│          │鐵剪一支，將現場貨櫃│
│  │                  │值三千元）│          │門之鋁條剪開，打開貨│
│  │                  │          │          │櫃門後入內竊取電動鑽│
│  │                  │          │          │五支、電動鋸一部（鐵│
│  │                  │          │          │剪則丟棄在現場）。  │
├─┼─────────┼─────┼─────┼──────────┤
│十│九十二年七月十八日│銅線十二公│凱帝保齡球│自側門進入已停業之凱│
││下午三時許在臺中縣│斤        │館（負責人│帝保齡球館，持其所有│
│  │梧棲鎮○○路八五巷│          │紀歐淑貞；│之攜帶客觀上足以對人│
│  │三三號凱帝保齡球館│          │股東丁○○│身體、生命構成威脅足│
│  │                  │          │）        │供兇器使用之破壞剪一│
│  │                  │          │          │支將店內電線剪斷，再│
│  │                  │          │          │持其所有之美工刀一支│
│  │                  │          │          │將電線外皮削除竊取電│
│  │                  │          │          │線內之銅線。        │
└─┴─────────┴─────┴─────┴──────────┘
附錄法條：
刑法第三百二十一條：
犯竊盜罪而有左列情形之一者，處六月以上五年以下有期徒刑：
一、於夜間侵入住宅或有人居住之建築物、船艦，或隱匿其內而犯之者。
二、毀越門扇、牆垣或其他安全設備而犯之者。
三、攜帶兇器而犯之者。
四、結夥三人以上而犯之者。
五、乘火災、水災或其他災害之際而犯之者。
六、在車站或埠頭而犯之者。
前項之未遂犯罰之。


司法院資訊處製作；財團法人民間司法改革基金會備份。
